【裁判字號】    95,訴,652
【裁判日期】    951212
【裁判案由】    殺人未遂等
【裁判全文】
臺灣桃園地方法院刑事判決               95年度訴字第652號
公  訴  人  臺灣桃園地方法院檢察署檢察官
被      告  丙○○原名林明欣.
選任辯護人  邱鎮北律師
上列被告因殺人未遂等案件，經檢察官提起公訴（94年度偵字第
21037 號），本院判決如下：
    主  文
丙○○未經許可，持有可發射子彈具有殺傷力之手槍，累犯，處
有期徒刑參年陸月，併科罰金新臺幣伍萬元，罰金如易服勞役，
以新臺幣貳仟元折算壹日，扣案可發射子彈具有殺傷力之仿WALT
HER 廠PPK/S 型半自動手槍製造之改造手槍壹支（槍枝管制編號
0000000000號，含彈匣壹個）沒收；又連續殺人，未
遂，累犯，處有期徒刑柒年；又連續攜帶兇器竊盜，累犯，處有
期徒刑拾月。應執行有期徒刑壹拾壹年貳月，併科罰金新臺幣伍
萬元，罰金如易服勞役，以新臺幣貳仟元折算壹日，扣案可發射
子彈具有殺傷力之仿WALTHER 廠PPK/S 型半自動手槍製造之改造
手槍壹支（槍枝管制編號0000000000號，含彈匣壹個
）沒收。
    事  實
一、丙○○前曾因竊盜案件，經本院於民國89年3 月23日以89年
    度易字第74號判決判處有徒刑7 月，於89年5 月8 日確定；
    又因竊盜案件，經本院於89年3 月29日以89年度易字第1033
    號判決判處有期徒刑7 月，於89年8 月28日確定；再因違反
    毒品危害防制條例案件，於89年8 月10日經本院以89年度易
    字第1636號判決判處有期徒刑3 月，於89年10月16日確定。
    上揭三罪刑經本院以91年度聲字第640 號裁定應執行有期徒
    刑1 年3 月確定，嗣於91年4 月22日縮刑期滿執行完畢，竟
    仍不知悔改。
二、丙○○基於意圖為自己不法所有之概括犯意，連續為下列行
    為：
  (一)於94年11月25日下午1 時許（起訴書誤載為「上午1 時許」
    ），在臺北縣五股鄉○○○路51號前，以其所有客觀上足以
    傷害人之生命、身體，可供兇器使用之六角扳手1 支之前端
    磨平處，插入戊○○所有，停放在該處之車牌號碼7B─1663
    號三陽牌白色自小客車（價值約新臺幣—下同—20萬元）之
    駕駛座車門鎖內，開啟車門鎖而將車門打開後，進入車內，
    以上開六角扳手前端磨平處插入該車電門鎖內，發動該車而
    竊取之。
  (二)承上相同犯意，於94年11月29日中午12時許，與不知情之甲○○（另經檢察官以94年度偵字第21037 號為不起訴處分確
    定）前往新竹縣湖口鄉○○村○○路12號前，丙○○自行以
    上開客觀上足供兇器使用之六角扳手插入丁○○所使用（車
    主：陳玲嬌），停放該處之車牌號碼L8─3411號三陽牌紅色
    自小客車（價值約15萬元）之駕駛座車門鎖內，開啟車門鎖
    而將車門打開後，進入車內，以上開六角扳手前端磨平處插
    入該車電門鎖內，發動該車而竊取之。
  (三)承上相同犯意，於94年12月1 日晚間7 時40分許，在臺北縣
    五股鄉○○村○○街底，以上開客觀上可供兇器使用之六角
    扳手他端扳手部位，旋開庚○○所有，停放在該處之車牌號
    碼7N─2541號自小客車所懸掛之前後車牌固定螺絲後，將該
    前後車牌（共2 面）拆下而竊取得手。其後，丙○○即將上
    開竊得之車牌2 面，換掛在其上開竊取之陳玲嬌所有車牌號
    碼L8-3411 號三陽牌紅色自小客車上，以躲避警方查緝。
三、丙○○明知其他可發射金屬或子彈之改造手槍、子彈係屬槍
    砲彈藥刀械管制條例第4 條第1 項第1 款、第2 款所列之槍
    砲、彈藥，非經中央主管機關之許可，不得持有，其竟基於
    持有上開改造手槍及子彈之犯意，未經許可，於94年11月中
    旬某日，在桃園縣桃園火車站附近某處，以新臺幣（下同）
    4 萬元之代價，自綽號「老芋頭」之不詳姓名年籍成年男子
    處，購入可發射子彈具有殺傷力之仿WALTHER 廠PPK/S 型半
    自動手槍製造之改造手槍1 支（槍枝管制編號0000000000號
    ，含彈匣1 個）、口徑8 厘米具殺傷力之土造金屬彈頭子彈
    5 顆（其中3 顆經丙○○自行射擊用罄，另2 顆子彈扣案後
    業經鑑驗試射用罄）、口徑8 厘米不具殺傷力之土造金屬彈
    頭子彈2 顆、塑膠彈頭不具殺傷力之子彈13顆等物後，丙○○即將上開具殺傷力之改造手槍1 支（含彈匣1 個）及具殺
    傷力之土造金屬彈頭子彈5 顆，放置在其位於桃園縣龜山鄉
    ○○街306 之1 號住處內，而予持有之。
四、丙○○明知其所持有之上開改造手槍及土造金屬彈頭子彈5
    顆，均具有殺傷力，若朝他人之身體射擊，通常會射擊到人
    體之頭部、四肢、心臟或其他重要器官，恐將導致人體大量
    出血，足以達到剝奪生命的結果，且在通常觀念上，當為丙○○所預見并知悉，惟丙○○竟基於開槍向人體射擊，縱然
    發生死亡結果亦不違背其本意之概括間接故意，連續為下列
    行為：
  (一)丙○○於94年11月29日晚上8 時30分許，在桃園縣桃園市○○路55 4號「達成醫療器材百貨店」內購物時，己○○斯時
    亦在該店內購物，丙○○認為己○○對其不友善，乃於己○○搭乘友人徐偉傑騎乘之機車離去後，坐上不知情之綽號「
    大頭」之不詳姓名年籍成年男子駕駛之車號L8-3411 號三陽
    牌紅色自小客車（該車為被告單獨於上揭「二、(一)」所示時
    地竊得之物），與己○○搭乘機車離去之方向同向行駛，嗣
    於同日晚間8 時51分許，己○○所乘坐之機車在桃園縣中壢
    市○○路右轉新華街之際，丙○○隨即基於上述殺人之間接
    故意，持其所有之具殺傷力仿WALTHER 廠PPK/S 型半自動手
    槍製造之改造手槍（槍枝管制編號：0000000000號）朝己○○（起訴書犯罪事實三贅載「朝徐偉傑及」等字樣）後方射
    擊1 槍，致己○○左臀部中彈，丙○○旋即命綽號「大頭」
    之不詳姓名年籍成年男子開車離開現場。己○○遭丙○○開
    槍射擊後，因左臀部中彈，隨即由友人徐俊傑載送至署立桃
    園醫院急救，再於同日轉赴長庚紀念醫院林口分院（下稱「
    長庚醫院」）開刀治療，己○○受有左臀部子彈穿刺傷之傷
    害，經以手術取出子彈並探查神經後，始倖免於死。
  (二)丙○○於94年11月30日上午6 時30分許，自行駕駛其於上揭
    「二、(一)」所示時地竊得之車牌號碼L8-3411 號三陽牌紅色
    自小客車，搭載不知情之向雅萍，行駛至桃園縣龜山鄉○○○街（起訴意旨誤載為「文東街」）57巷9 弄某工地附近暫
    時停車，丙○○下車至工地附近隱蔽處小解，甲○○則留在
    車上。嗣丙○○欲走回該車時，聽聞有人按鳴喇叭之聲音，
    並見一輛停放在上開紅色自小客車前方之小貨車欲駛離，乃
    與該小貨車駕駛發生爭執，丙○○心生不滿，遂在該小貨車
    駛離後（起訴書犯罪事實四贅載「遂基於殺人之犯意」），
    持上開改造手槍（槍枝管制編號：0000000000號）朝該小貨
    車後方開1 槍洩憤。適在上開桃園縣龜山鄉○○○街57 巷9
    弄某工地內吃早餐之工人乙○○，在距丙○○開槍處約60公
    尺處目擊此情，丙○○乃怒斥乙○○不要觀看，乙○○見狀
    即走入工地，詎丙○○猶駕駛車牌號碼L8-3411 號三陽牌紅
    色自小客車至乙○○所在之工地前方停車後，以右手握持上
    開改造手槍，槍口朝下之方式，步行進入乙○○所在之工地
    內，欲找乙○○理論，乙○○見丙○○似有舉槍之動作，為
    保護自己，乃隨手拾取工地裡之木棍毆打丙○○頭部1 次，
    丙○○隨即揮手阻擋並轉身逃跑，乙○○仍持木棍自後追趕
    ，嗣乙○○追趕丙○○約20、30公尺距離，而丙○○已跑至
    工地門口之際，丙○○竟承上相同之殺人間接故意，迅速迴
    身以其右手所持之上開改造手槍，朝斯時距其不到1 公尺之
    乙○○身體，近距離開槍射擊1 槍，致斯時正在奔跑追趕狀
    態下之乙○○，因左手臂往前舉起，而僅有左手臂中彈，子
    彈留在左手臂內，幸未同時貫穿手臂而擊中乙○○之身體。
    丙○○開槍後，旋即坐上改由甲○○駕駛之車牌號碼L8-341
    1 號三陽牌牌紅色自小客車逃逸。乙○○遭丙○○開槍射擊
    後，隨即由同事送往長庚醫院急救，其因受有左側肱骨粉碎
    性骨折併子彈體內留置之傷害，經以手術取出子彈治療後，
    始倖免於死。
五、嗣桃園縣政府警察局龜山分局警員接獲報案後，隨即前往上
    開乙○○遭槍擊之工地採證，而在現場採得經擊發後遺留在
    地上之彈殼2 個（起訴書犯罪事實四誤載為」彈頭與彈殼各
    1 個」）、現場遺留之血跡2 處、沾有血跡之衛生紙1 處等
    跡證後，同時調閱附近監視器攝錄之畫面，查知監視器內所
    攝錄車牌號碼L8-3411 號三陽牌紅色自小客車之可疑人車畫
    面後，繼而於94年12月2 日凌晨0 時35分許，在桃園縣龜山
    鄉○○路○ 段163 之1 號地下室1 樓停車場內，查獲前往懸
    掛車號7N -2541號車牌（庚○○所有遭丙○○竊取之物，如
    前揭「二、(三)」所述）之三陽牌紅色自小客車（陳玲嬌所有
    遭丙○○竊取之物，如前揭「二、(二)」所述）內拿取物品之
    甲○○，並在該輛陳玲嬌所有之三陽牌紅色自小客車後行李
    箱內，查獲車號7B -1663號車牌2 面（戊○○所有遭丙○○
    竊取之物，如前揭「二、(一)」所述）後，警方即將甲○○帶
    回桃園縣政府警察局龜山分局，就上開三陽牌紅色自小客車
    之車號應為L8-3411 號，何以懸掛7N-2541 號車牌、於94年
    11月30日上午6 時30分許，在桃園縣龜山鄉○○街57巷9 弄
    某工地內開槍射擊乙○○之人所搭乘之車輛車號為L8-3411
    號等情節詢之甲○○，經甲○○陳稱上開乙○○遭槍擊案係
    丙○○所為等語後，警方懷疑丙○○即為於上揭「四、(一)」
    所載時地開槍射殺己○○之人，隨即調出丙○○之口卡照片
    ，先後於94年12月2 日上午11時40分許、中午12時50分許，
    經乙○○、己○○指認開槍之人即為口卡照片內之丙○○無
    誤後，警方乃循線聯繫丙○○到案，迨丙○○經家人陪同於
    同日下午3 時50分許，在桃園縣龜山鄉○○○路路口處，向
    警方投案後，於同日下午5 時20分許帶同警員前往臺北市○○區○○路2 段96巷45之7 號2 樓取出上開改造手槍（含彈
    匣）1 支及具殺傷力之土造金屬彈頭子彈2 顆、不具殺傷力
    之土造金屬彈頭子彈2 顆等物，始悉上情。
六、案經桃園縣政府警察局龜山分局報告臺灣桃園地方法院檢察
    署檢察官偵查起訴。
    事  實
甲、程序方面：
一、按被告以外之人於審判外之言詞或書面陳述，除法律有規定
    者外，不得作為證據；被告以外之人於偵查中向檢察官所為
    之陳述，除顯有不可信之情況者外，得為證據；被告以外之
    人於審判外之陳述，雖不符前4 條之規定，而經當事人於審
    判程序同意作為證據，法院審酌該言詞陳述或書面陳述作成
    時之情況，認為適當者，亦得為證據；當事人、代理人或辯
    護人於法院調查證據時，知有第159 條第1 項不得為證據之
    情形，而未於言詞辯論終結前聲明異議者，視為有前項之同
    意。刑事訴訟法第159 條第1 項、第159 條之1 第2 項、第
    159 條之5 就此分別定有明文。經查：
  (一)證人乙○○、甲○○2 人於偵查中向檢察官所為之陳述，屬
    被告以外之人於審判外所為之陳述，為傳聞證據，惟現階段
    刑事訴訟法規定檢察官代表國家偵查犯罪、實施公訴，依法
    其有訊問被告、證人及鑑定人之權，證人、鑑定人且須具結
    ，而實務運作時，檢察官偵查中向被告以外之人所取得之陳
    述，原則上均能遵守法律規定，不致違法取供，其可信度極
    高，是以，刑事訴訟法於92年2 月6 日修正時，即為兼顧理
    論與實務，以該法第159 條之1 第2 項規定，除顯有不可信
    之情況者外，得為證據（參考刑事訴訟法第159 條之1 立法
    理由）。從而，被告本人以外之人於偵查中向檢察官所為之
    陳述，既已依法具結，又非檢察官非法取供而得，且無顯有
    不可信之情況，即應認該證人於偵查中具結所為之證述，具
    有證據能力。審酌證人乙○○、甲○○2 人於偵查中所為之
    證述，並非違法取得，且無顯有不可信之情形，被告復未請
    求詰問該等證人，是以，上開證人於檢察官訊問時所為之陳
    述，自均得作為本案證據。
  (二)證人戊○○、丁○○、庚○○3 人於警詢中所為之陳述，及
    被害人乙○○提出之長庚醫院診斷證明書1 紙，對於被告而
    言，固屬被告以外之人於審判外之陳述，屬傳聞證據，然被
    告及選任辯護人於本院準備程序中，就上開供述證據之證據
    能力表示不爭執，迄本院言詞辯論終結前，亦未聲明異議，
    且本院審酌檢察官所提上開證據並非公務員違法取得之證據
    ，無證據力明顯過低之情形，復經本院於審判期日就上開證
    據進行調查、辯論，依法自得作為本案證據。另證人己○○
    於警詢中所為之陳述，對於被告而言，亦屬被告以外之人於
    審判外之陳述，屬傳聞證據，雖被告及選任辯護人於本院準
    備程序中，曾就證人己○○於警詢中陳述之證據能力表示爭
    執，然因證人己○○經本院依法傳拘，均無正當理由未到庭
    ，嗣於本院言詞辯論終結前，被告及其選任辯護人復就證人
    己○○之警詢陳述之證據能力，不再爭執，且本院審酌檢察
    官所提此項證據並非公務員違法取得之證據，無證據力明顯
    過低之情形，復經本院於審判期日就上開證據進行調查、辯
    論，依法亦得作為本案證據。
  (三)內政部警政署刑事警察局所出具之94年12月12日刑鑑字第09
    40184733號槍彈鑑定書、95年1 月2 日刑鑑字第0940188292
    號槍彈鑑定書等證據，係鑑定人員鑑定被告所持有之槍枝（
    含彈匣）、子彈等物，認屬改造手槍（含彈匣）及土造金屬
    彈頭子彈後，依其所見內容製作之證明文書，核其本質乃為
    被告以外之人於審判外之書面陳述，為傳聞證據，惟該項證
    據係檢察官依刑事訴訟法第208 條第1 項規定授權司法警察
    依法送請內政部警政署刑事警察局此一專業鑑定機構鑑定而
    得者，屬同法第159 條第1 項之「除法律有規定者外」之情
    形，無須準用鑑定人具結之規定，自得採為證據。
  (四)卷附94年12月2 日搜索扣押筆錄暨扣押物品目錄表1 份，業
    經被告簽名確認，故有證據能力。至扣案之改造手槍1 支（
    含彈匣1 個，槍枝管制編號：0000000000號）、經鑑定後認
    具殺傷力之土造金屬彈頭子彈2 顆（業經試射鑑驗用罄）、
    在桃園縣龜山鄉○○○街57巷8 弄某工地槍擊現場查扣之擊
    發後彈殼2 個、贓物認領保管單3 紙、車輛車牌失竊作業—
    查獲車牌認可資料3 份、被告帶同取出扣案槍彈之照片12幀
    、證人乙○○遭槍擊案之現場採證照片9 幀、查獲被告所竊
    車輛照片12幀、證人乙○○遭槍擊現場附近之監視器翻拍照
    片3 幀、證人己○○遭槍擊現場附近之監視器翻拍照片6 幀
    等證據，並非供述證據，無傳聞法則之適用，與本案具有關
    聯性，且上開物證係經偵辦員警合法取得，自得作為證據。
乙、實體方面：
貳、犯罪事實之認定：
一、上揭事實欄「二」所載之犯罪事實，業據被告丙○○於本院
    審理中坦承不諱，並經被害人戊○○、丁○○、庚○○3 人
    於警詢中指述在卷，且有其等出具之贓物認領保管單3 紙、
    車輛車牌失竊作業—查獲車牌認可資料3 份、車輛查獲照片
    12幀附卷可稽（見偵卷第111 至116 頁），由此足徵被告就
    此部分之任意性自白，核與事實相符，應可採信。
二、上揭事實欄「三」所載之犯罪事實，業據被告於警詢、偵查
    中及本院審理中坦承不諱，並有桃園縣政府警察局龜山分局
    搜索扣押筆錄暨扣押物品目錄表1 份、被告帶同警方取出扣
    案改造槍、彈之查獲照片12幀附卷可稽（見偵卷第102 至10
    7 頁），且有改造手槍1 支（槍枝管制編號：0000000000號
    ，含彈匣1 個）、土造金屬彈頭子彈2 顆（經鑑定後認有殺
    傷力者）、已擊發之彈殼2 個等物扣案可佐。又扣案槍、彈
    經送內政部警政署刑事警察局鑑定後，鑑定人員以性能檢驗
    法、試射法及比對顯微鏡比對法鑑驗後，認該送鑑手槍係仿
    WA LTHER廠PPK/S 型半自動手槍製造，經換裝土造金屬槍管
    而成之改造手槍，機械性能良好，可擊發同案送鑑子彈，認
    具殺傷力，另扣案子彈中有2 顆子彈，係具直徑約8 厘米之
    金屬彈頭，經試射結果，均可擊發，認具殺傷力乙節，此經
    內政部警政署刑事警察局鑑定無誤，有該局95年1 月2 日刑
    鑑字第0940188292號函在卷可稽，顯見扣案改造手槍1 支（
    含彈匣1 個）、經鑑定可擊發之土造金屬彈頭子彈2 顆（改
    造子彈均經試射鑑定完罄），均具有殺傷力無誤。加以被告
    於本院審理中供承其於94年11月中旬自綽號「老芋頭」之不
    詳姓名年籍成年男子處，購入上開改造手槍1 支（含彈匣1
    個）及具殺傷力之金屬彈頭子彈5 顆後，已分於上揭事實欄
    「四」所載時地，自行射擊用罄3 顆子彈等語在卷，是以，
    上揭事實欄「三」所載被告持有具殺傷力之改造手槍1 支（
    含彈匣1 個）及具殺傷力之土造金屬彈頭子彈5 顆之犯行，
    亦堪認定。至扣案子彈中之直徑約8 厘米金屬彈頭子彈2 顆
    ，經本院送請內政部警政署刑事警察局實際試射結果，認該
    2 顆子彈均無法擊發，認均不具殺傷力，即非違禁物，起訴
    意旨認被告就此部分係涉犯持有具殺傷力之子彈犯行云云，
    要屬誤會，附此敘明。
三、按刑法上殺人與傷害致人於死之區別，本視加害人有無殺人
    之犯意為斷，被害人所受傷害之程度及部位，固不能據為認
    定有無殺人犯意之唯一標準，但被害人所受傷害之程度、部
    位，及加害人之下手情形如何，於審究犯意方面，仍不失為
    重要參考，最高法院20年非字第104 號判例、87年度台上字
    第4494號判決可資參考。訊據被告就其於上揭事實欄「四」
    所示時地，分別朝被害人己○○、乙○○開槍，造成其等2
    人受傷之事實並不否認，惟矢口否認有何殺人未遂犯行，辯
    稱：其於94年11月29日晚上係朝己○○乘坐之機車車牌開槍
    ，並非要殺己○○；而其於94年11月30日上午對乙○○開槍
    之原因是因為當時乙○○拿木棍毆打其頭部，致其受傷流血
    ，又拿棍子從後追趕其，其才會轉身對乙○○開槍，並非有
    意要殺乙○○云云。選任辯護人為被告辯稱：被告係持槍朝
    己○○乘坐之機車後輪胎部位射擊，顯見被告並無殺人之故
    意，又根據長庚醫院林口分院回函可知，己○○所受槍傷並
    無立即致命之危險；另被告是因為乙○○先拿木棍毆打其頭
    部，被告要逃跑，且為制止乙○○之毆打，始迴身近距離朝
    乙○○開槍，此時被告也無殺人故意，而依照乙○○受傷後
    復健之情形觀之，亦無致命危險，故被告之行為不構成殺人
    未遂罪等語。經查：
  (一)上揭事實欄「四」所示犯罪事實，分據證人即被害人己○○
    於警詢中指訴，及經證人即被害人乙○○於警詢、偵查中及
    本院審理中指訴明確，而證人己○○所受傷害為左臀子彈穿
    刺傷，於94年11月29日急診救治時，無休克、疑似神經受傷
    ，而於翌日凌晨4 時30分許，進行手術探查，取出子彈後，
    並無明顯神經受傷後出院等情，及證人乙○○所受傷害為左
    側肱骨粉碎性骨折併子彈體內留置，於94年11月30日至長庚
    紀念醫院林口分院急診，經緊急手術移除子彈併骨外固定後
    ，於94年12月6 日出院等情，此有證人己○○受傷後先後送
    往署立桃園醫院、長庚醫院急救之病歷資料各1 份及長庚醫
    院出具之診斷證明書1 份（均見本院審理卷）、證人乙○○
    之診斷證明書1 紙（見偵卷第196 頁）附卷可佐。又被告確
    有於上揭事實欄「四、(一)」、「四、(二)」所示時地，持扣案
    改造手槍對證人己○○、乙○○各開槍射擊1 次，致證人己○○、乙○○受有槍傷之事實並不爭執，是以，證人己○○
    、乙○○於上揭時地確有遭被告開槍射擊因而受傷之情事無
    訛。
  (二)查本件被告於上揭事實欄「四、(一)」所載時地，係於車輛行
    進間，持槍自後方朝證人己○○之背面開槍射擊，此經證人
    己○○陳述在卷，被告對此並不爭執，參以被告於本院審理
    中所陳：其不清楚其持有之扣案改造手槍有無來福線，也未
    受過手槍射擊訓練，在其對證人己○○開槍前並未實際試射
    過該扣案改造手槍等語，併依經驗法則及論理法則審酌可知
    ，在被告所乘坐之自小客車及己○○乘坐之機車俱在快速行
    進之過程中，且二車尚隔有10餘公尺距離之情況下，倘係受
    過專業槍擊訓練之人，亦有可能因車輛晃動或視線移動而失
    其射擊之準度，況被告本身未曾受過手槍射擊訓練，何以能
    在此種二車均快速行進且相隔10餘公尺之情況下，確信其可
    明確瞄準己○○所乘坐之機車車牌或輪胎處開槍，而得以正
    確擊中標的。反之，被告在車輛行進間開槍，反易擊中己○○之頭部、頸部或背部脊椎等重要身體器官，或因子彈貫穿
    身體背部而射中心臟、肺臟、肝、胃、腎等重要臟器，此均
    足以發生己○○死亡之結果，此為一般人所得認識，被告係
    有相當智識程度之成年人，即難諉為不知，詎被告不問己○○是否會因此遭槍擊死亡，猶恣意持槍自後方朝己○○開槍
    射擊，幸因己○○僅受有左臀部中彈之傷害，經送醫急救得
    宜而未發生死亡之結果，是以，被告朝己○○開槍射擊之際
    ，應係在該行為將導致他人死亡有所預見之情形下悍然為之
    乙節，實堪認定。故被告於上揭事實欄「四、(一)」所載時地
    對己○○開槍之際，實具殺人之間接故意，至為灼然。
  (三)又被告於上揭事實欄「四、(二)」所載時地，係持槍朝乙○○
    身體為近距離射擊，而乙○○受槍擊之部位為左側肱骨，該
    處受傷部位與心臟甚近，且乙○○自後追趕被告時，左手有
    因跑步行進而舉起之情形，此經證人乙○○於本院審理中陳
    述明確，是以，被告猛然迴身朝乙○○之身體近距離開槍時
    ，幸因乙○○之左手舉起而首遭被告持槍擊發子彈射擊，致
    使該顆子彈留置在左側肱骨內，否則，該顆子彈若未先經左
    臂阻擋，或係不慎貫穿手臂而射入乙○○之心臟大血管、肺
    臟等重要器官，則被告此舉已足以發生乙○○死亡之結果，
    此為一般人所得認識，被告係有相當智識程度之成年人，即
    難諉為不知，被告竟趁乙○○係因遭被告持槍理論，深怕自
    己受到不利之際，僅持木棍毆打、追趕被告，意欲將之驅離
    之際，竟於其與乙○○間相距不到1 公尺之近距離內，猛然
    迴身持槍朝乙○○之身體開槍射擊，由此足徵被告朝乙○○
    開槍射擊之際，亦係在該行為將導致他人死亡有所預見之情
    形下悍然為之，從而，被告於上揭事實欄「四、(二)」所載時
    地對乙○○開槍之際，亦具有殺人之間接故意，亦堪認定。
  (四)此外，經檢察官於偵查中將警方在證人乙○○遭被告開槍射
    擊之桃園縣龜山鄉○○○街57巷9 號現場查扣之彈殼2 顆，
    送請內政部警政署刑事警察局鑑定，經該局以比對顯微鏡比
    對法鑑定結果，扣案彈殼2 顆均為已擊發之土造彈殼，直徑
    均約8. 4厘米，長度均約15.7厘米，彈殼上之彈室刮擦痕相
    吻合，認均係由同1 槍枝所擊發乙節，有內政部警政署刑事
    警察局94年12月12日刑鑑字第0940184733號槍彈鑑定書1 份
    在卷可稽（見偵卷第199 至202 頁）；又扣案改造手槍經裝
    填同案送鑑改造子彈試射後之彈殼，與內政部警政署刑事警
    察局存檔資料比對結果，發現與桃園縣政府警察局龜山分局
    於94年12月1 日桃警鑑字第09412001號刑事案件證物採驗紀
    錄表送驗「乙○○遭槍擊案」之彈殼2 顆之彈室刮擦特徵紋
    痕相吻合，認均係由該扣案槍枝所擊發乙節，亦有該局95年
    1 月2 日刑鑑字第0940188292號槍彈鑑定書1 份（見偵卷第
    215 至217 頁）在卷可佐；另警方接獲證人乙○○受槍擊案
    之報案後，隨即前往案發現場採證，並在現場採得2 處槍擊
    現場血跡（編號1 、3） 、1 處遺留現場衛生紙上的血跡（
    編號2） ，經與被告、乙○○及案外人甲○○之唾液檢體送
    請內政部警政署刑事警察局鑑定結果，其中編號1 、2 之血
    跡檢體與被告之DNA-STR 型別相同，該型別在臺灣地區中國
    人分佈機率預估為8.35×10的負20次方，而編號3 之血跡檢
    體與證人乙○○之DNA-STR 型別相同，該型別在臺灣地區中
    國人分佈機率預估為5.21×10的負19次方乙節，亦有該局94
    年12月27日刑醫字第0940184724號鑑驗書1 紙（見偵卷第21
    0 頁）附卷可參，核與被告於本院審理中供承其有在桃園縣
    龜山鄉○○○街57巷9 號某工地附近朝正要駛離之小貨車開
    槍1 次，及在上開工地內，經乙○○持木棍追趕至工地門扣
    處時，猛然迴身近距離朝乙○○之身體開槍射擊1 次等語相
    符，且證人乙○○確實受有左側肱骨粉碎性骨折併子彈體內
    留置之傷害，經以手術取出子彈治療後，始倖免於死之情形
    ，業如前述，是以，扣案改造手槍1 支（含彈匣）即為被告
    用以射殺證人乙○○所使用之物無訛。
  (五)綜此，被告上開所辯：其開槍射擊己○○、乙○○之際，並
    非要殺人等辯解，要屬卸責避就之詞，無足採信。
  (六)檢察官雖於起訴書犯罪事實「三」記載：被告基於殺人之犯
    意，持扣案改造手槍，朝「徐偉傑及」己○○開1 槍云云，
    及於犯罪事實「四」記載：被告遂「基於殺人之犯意」，持
    改造手槍（槍枝管制編號為0000000000號）朝該貨車開1 槍
    云云，似有起訴被告分別基於殺人之犯意，朝徐俊傑、該小
    貨車開槍，而認被告就此二部分亦涉犯刑法第271 條第2 項
    、第1 項之殺人未遂罪嫌之意。然細譯起訴書之「證據並所
    犯法條」第1 段「證據方法及待證事實」欄可知，就起訴書
    犯罪事實「三、四」之人證部分，檢察官僅以證人甲○○、
    己○○、乙○○之陳述為供述證據，而未以卷內之徐俊傑於
    警詢中之陳述為證據，另起訴書之「證據並所犯法條」第2
    段論罪理由內，僅認定被告涉犯2 次殺人未遂罪嫌，且該2
    次殺人未遂罪嫌間係犯意個別，行為互殊，罪名有異之數罪
    ，而請求本院分論併罰，此觀諸起訴書第3 、4 頁之論述即
    明，由此顯見檢察官起訴書犯罪事實「三」第6 、7 行之「
    徐偉傑及」等字樣，及犯罪事實「四」第5 行之「遂基於殺
    人之犯意」等字樣，應屬贅載，而不屬起訴請求受審判之範
    圍，附此敘明。
四、綜上所述，本案事證明確，被告所涉連續攜帶兇器竊盜、持
    有具殺傷力之改造手槍及土造金屬彈頭子彈、連續殺人未遂
    等犯行均堪認定，均應依法論科。
參、論罪科刑及沒收：
一、按被告行為後，刑法部分條文及刑法施行法業經修正公布，
    並於95年7 月1 日施行，參酌最高法院95年5 月23日刑事庭
    第8 次會議決議意旨，修證後刑法第2 條第1 項之規定，係
    規範行為後法律變更所生新舊法律比較適用之準據法，於新
    刑法施行後，應適用修正後刑法第2 條第1 項之規定，為「
    從舊從輕」之比較。另於比較時應就罪刑有關之共犯、未遂
    犯、想像競合犯、牽連犯、連續犯、結合犯，以及累犯加重
    、自首減輕暨其他法定加減原因（如身分加減）與加減例等
    一切情形，本於統一性及整體性原則，綜其全部罪刑之結果
    而為比較。準此而論，本案涉及法律變更之部分如下：
  (一)刑法第25條、第26條未遂犯之規定，就刑法第25條第1 項關
    於「已著手於犯罪行為之實行而不遂者，為未遂犯」之規定
    並未修正，而同條第2 項於94年1 月7 日修正、95年7 月1
    日施行前之規定為：「未遂犯之處罰，以有特別規定者，為
    限」，修正後則為：「未遂犯之處罰，以有特別規定者為限
    ，並得按既遂犯之刑減輕之」，另刑法第26條修正前為：「
    未遂犯之處罰，得按既遂犯之刑減輕之。但其行為不能發生
    犯罪之結果，又無危險者，減輕或免除其刑」，修正後則為
    ：「行為不能發生犯罪之結果，又無危險者，不罰」，是除
    不能未遂犯修正為不罰以外，僅二條文條項之移列。本案被
    告已著手殺人犯行，僅未達到被害人己○○、乙○○死亡之
    結果，其未遂型態既非不能未遂犯，則修正後刑法第25條、
    第26條未遂犯之規定，自無較有利於被告之處，仍應適用被
    告行為時即修正前之刑法相關規定，為適用依據。
  (二)又修正後刑法就修正前刑法第56條連續犯之規定，業已刪除
    ，此刪除雖非犯罪構成要件之變更，但顯已影響行為人刑罰
    之法律效果，自屬法律有變更，而依修正前刑法連續犯之規
    定，被告所犯3 次攜帶兇器竊盜犯行、2 次殺人未遂犯行，
    各應論以1 罪，無庸依修正後刑法之規定論以數罪，故比較
    新、舊法結果，以行為時之舊法，較有利於被告。
  (三)修正前刑法第47條規定：受有期徒刑之執行完畢，或受無期
    徒刑或有期徒刑一部之執行而赦免後，5 年以內再犯有期徒
    刑以上之罪者，為累犯，加重本刑至2 分之1 ；修正後同法
    第47條第1 項則規定：受徒刑之執行完畢，或一部之執行而
    赦免後，5 年以內故意再犯有期徒刑以上之罪者，為累犯，
    加重本刑至2 分之1 。故有期徒刑執行完畢後5 年以內再故
    意犯本件有期徒刑以上之罪，依修正前之刑法第47條，或修
    正後之刑法第47條第1 項，均構成累犯，對被告而言並無有
    利或不利之情形，依刑法第2 條第1 項前段之規定，應逕依
    修正前之刑法第47條，論以累犯。
  (四)又被告涉犯上開竊盜罪、殺人未遂罪、持有改造手槍、子彈
    等罪後，修正前刑法第51條第5 款規定「宣告多數有期徒刑
    者，於各刑中之最長期以上，各刑合併之刑期以下，定其刑
    期。但不得逾二十年」，修正後刑法第51條第5 款規定「宣
    告多數有期徒刑者，於各刑中之最長期以上，各刑合併之刑
    期以下，定其刑期。但不得逾三十年」，經比較新舊法之結
    果，應認修正前刑法第51條第5 款之規定較有利於行為人。
  (五)綜上所述，參酌前揭最高法院刑事庭會議決議意旨，本院綜
    合本件全部罪刑比較之結果，認以舊刑法較有利於被告，故
    本案應一體適用舊刑法。至修正後刑法第57條關於科刑時應
    審酌之事項，其中就第7 款「犯罪行為人與被害人之關係」
    ，係將修正前刑法同條第8 款「犯人與被害人『平日』之關
    係」之「平日」一語刪除，擴大犯罪行為人與被害人在犯罪
    行為上之關係，亦屬科刑時應予考慮之標準。修正後刑法第
    57 條 第8 款並增列「犯罪行為人違反義務之程度」，此均
    屬法院就刑之裁量審認標準之明文化，非屬法律之變更（最
    高法院95年5 月23日第8 次刑庭會議決議亦同此意旨），亦
    無修正後刑法第2 條第1 項規定之適用，均附此說明。
二、按槍砲彈藥刀械管制條例第4 條所稱之槍砲、彈藥，依同條
    例第5 條之規定，非經中央主管機關許可，不得製造、販賣
    、運輸、轉讓、出租、出借、持有、寄藏或陳列。又槍砲彈
    藥刀械管制條例第4 條第1 項第2 款之「彈藥」，係指前款
    各式槍砲所使用之砲彈、子彈及其他具有殺傷力或破壞性之
    各類炸彈、爆裂物。扣案之槍枝，既經鑑定係具殺傷力之改
    造手槍，扣案子彈中其中2 顆為口徑8 厘米具有殺傷力之改
    造子彈，分屬槍砲彈藥刀械管制條例第4 條第1 項第1 款、
    第8 條所規定之「手槍」及同條例第4 條第1 項第2 款、第
    12條所規定之「子彈」。次按持有槍砲之行為為長時間之繼
    續，乃行為之繼續而非狀態之繼續，故如未受允准，持有槍
    砲而無正當理由之行為持續長時間，於終止寄藏、持有行為
    前，均在其犯罪行為實施中。其間法律縱有變更，其行為既
    繼續實施至新法施行以後，即與犯罪後法律有變更之情形不
    同，不生新舊法比較適用之問題（最高法院75年度台上字第
    3370號判決意旨參照）。又按刑法第321 條第1 項第3 款之
    攜帶兇器竊盜罪，所謂兇器之種類並無限制，凡客觀上足對
    人之生命、身體、安全構成威脅，具有危險性之兇器均屬之
    ，且只須行竊時攜帶此種具有危險性之兇器為已足，並不以
    攜帶之初有行兇之意圖為必要。被告持以行竊之六角扳手，
    係一端磨平為扁平狀，他端為螺絲扳手之金屬材質器具，客
    觀上即足以殺傷人之生命、身體，為具有危險性之兇器。故
    核被告所為，係犯刑法第321 條第1 項第3 款之攜帶兇器竊
    盜罪既遂罪、第271 條第2 項、第1 項之殺人未遂罪，及違
    反槍砲彈藥刀械管制條例第8 條第4 項之未經許可持有其他
    可發射子彈具殺傷力之改造手槍罪及同條例第12條第4 項之
    未經許可持有子彈罪。其中被告就上揭事實欄「二」所示竊
    盜犯行，均係攜帶其所有之六角扳手為之，故此部分被告所
    犯係刑法第321 條第1項 第3 款之攜帶兇器竊盜罪，檢察官
    就此部分認被告係涉犯同法第320 條第1 項之普通竊盜罪云
    云，尚有誤會，惟其基本社會事實相同，本院仍應予以審理
    ，並變更其起訴法條。被告以一行為同時持有具殺傷力之改
    造子彈5 顆（其中3 顆經被告射擊用罄，另2 顆經鑑驗試射
    用罄），僅侵害同一法益之單純一罪，僅論以持有子彈罪1
    罪。被告就上揭事實欄「二」所示3 次攜帶兇器竊盜行為，
    及上揭事實欄「四」所示多次殺人未遂行為，各係時間緊接
    ，方法相同，顯係基於概括犯意反覆為之，各為連續犯，各
    應依修正前刑法第56條規定論以攜帶兇器竊盜罪1 罪、殺人
    未遂罪1 罪，並各加重其刑，公訴人認被告先後殺人未遂犯
    行，應予分論併罰云云，尚有未洽。另被告以一行為同時持
    有上開改造手槍及子彈，係以一行為觸犯構成要件不同之罪
    名，為想像競合犯，應依修正前刑法第55條之規定，從1 重
    之未經許可持有改造手槍罪論處。按未經許可，無故持有槍
    、彈罪，其持有之繼續，為行為之繼續，至持有行為終了時
    ，均論為一罪，不得割裂。若持有之後，以之犯他罪，兩罪
    間之關係如何，端視開始持有之原因為斷，如早已非法持有
    槍、彈，後另起意犯罪；或意圖犯甲罪而持有槍、彈，卻持
    以犯乙罪，均應以數罪併罰論處；必因意圖犯某罪而持有槍
    、彈，嗣後果持之以犯該罪，兩罪間始有牽連犯之適用（參
    照最高法院90年度台上字第3270號、90年度台上字第7498號
    、93年度台上字第187 號等判決意旨），查被告先於94年11
    月中旬某日起購入扣案改造手槍及子彈而予持有之，嗣於94
    年11月29日、94年11月30日因故先後開槍射殺被害人己○○
    、乙○○，顯見被告係在非法持有槍彈後，始另起意持上開
    改造手槍、子彈犯罪，故被告所犯持有改造手槍罪與殺人未
    遂罪間，應屬犯意個別之數罪，公訴人認被告所犯持有改造
    手槍罪與殺人未遂罪間，有方法結果之牽連犯，亦有未洽。
    是以，本案被告所犯連續攜帶兇器竊盜罪、持有可發射子彈
    具殺傷力之改造手槍罪及連續殺人未遂罪等3 罪間，犯意個
    別，手段互異，應予分論併罰。末按被告前曾受上揭事實欄
    「一」所示罪刑宣告及執行完畢情形，此有臺灣高等法院被
    告前案紀錄表1 份附卷可參，其於受有期徒刑執行完畢後，
    5 年內再犯本件有期徒刑以上之罪者，為累犯，應依修正前
    刑法第47條規定，遞加重其刑。又被害人乙○○、己○○遭
    被告持槍射殺後，因及時送醫急救得宜，始未發生死亡之結
    果，故被告之殺人犯行為未遂犯，應依修正前刑法第26條前
    段規定按既遂犯之刑減輕之，並先遞加後減之。爰審酌槍、
    彈性質上屬高度危險之物品，被告任意持有具殺傷力之改造
    制式手槍及子彈，其行為危害社會治安非輕，且被告連續涉
    犯加重竊盜罪之動機係為竊取車輛供己使用，其竊盜手段均
    係以攜帶六角扳手之方式為之，而被告與被害人己○○、乙○○間互不相識，並無任何恩怨仇隙，而其連續涉犯殺人未
    遂罪之動機分係肇因於被告與被害人己○○在同一家醫療器
    材行內分別購買物品時，互看不順眼，及其在桃園縣龜山鄉
    ○○○街工地附近開槍射擊他人之自小貨車時，適遇被害人
    乙○○在旁目擊，致惹被告不悅，被告即持槍找被害人乙○○理論等細故，而先後在可預見開槍射殺人體，將導致發生
    死亡之結果，而該結果之發生亦不違背其本意之概括間接故
    意，先後持槍射殺被害人己○○、乙○○後，丙○○隨即逃
    離現場，幸被害人己○○、乙○○均經送醫急救得宜，而未
    生死亡結果等情，並審酌被告所為上述犯行，對被害人己○○、乙○○、戊○○、唐吳裕、庚○○等人分別致生之損害
    程度、依被告連續持槍殺人未遂之行徑觀之，被告顯屬逞兇
    鬥狠之徒，對他人之生命權欠缺尊重，而依被告連續加重竊
    盜之犯行觀之，其對於他人財產權之保護亦乏尊重之心，另
    斟酌被告於犯罪後始終坦承其涉有連續加重竊盜犯行、持有
    槍彈犯行及持槍朝被害人己○○、乙○○擊發之行為等態度
    ，兼衡其智識程度為國中畢業，家庭生活狀況為已離婚，育
    有3 名幼子，小孩由被告母親照顧，其因本案羈押前係在家
    中經營之鐵工廠幫忙，其於持槍射殺被害人乙○○之後，亦
    經家人勸說而出面向警方投案，表示悔悟等一切情狀，量處
    如主文所示之刑。按本案被告於犯罪時，刑法第42條第2 、
    3 項規定：「易服勞役以一元以上三元以下折算一日」。而
    易服勞役之折算標準，依修正前罰金罰鍰提高標準條例第2
    條前段規定，就其原定數額提高為1 百倍折算1 日，則本件
    被告行為時罰金易服勞役之折算標準，應以銀元3 百元折算
    1 日，即新台幣9 百元折算1 日。惟95年7 月1 日修正公佈
    施行之刑法第42條第3 項規定：「易服勞役以新台幣一千元
    、二千元或三千元折算一日」。此項修正屬刑罰之執行事項
    ，就被告所處罰金刑之部分，逕適用修正後刑法第42條第3
    項之規定，定其易服勞役之折算標準，併依對被告較有利之
    修正前刑法第51條第5 款定其應執行之刑。
三、按沒收為從刑，從刑係附屬於主刑，除法律有特別規定者外
    ，依主刑所適用之法律，查本件扣案手槍1 支（槍枝管制編
    號：0000000000號，含彈匣1 個），認係仿WALTHER 廠PPK/
    S 型半自動手槍製造，經換裝土造金屬槍管而成之改造手槍
    ，機械性能良好，可擊發同案送鑑子彈，認具殺傷力，另扣
    案子彈中之2 顆，係具直徑約8 厘米之金屬彈頭，經試射結
    果，均可擊發，認具殺傷力乙節，此經內政部警政署刑事警
    察局鑑定無誤，有該局95年1 月2 日刑鑑字第0940188292號
    函在卷可稽，故扣案改造手槍1 支（含彈匣1 個），即係槍
    砲彈藥刀械管制條例第4 條第1 項第1 款所列物品，乃未經
    許可不得持有之違禁物，且係被告所持有，此經被告陳明在
    卷，爰依刑法第38條第1 項第1 款之規定，不問屬於犯人與
    否，併予宣告沒收之。至扣案具殺傷力之具直徑約8 厘米金
    屬彈頭之土造子彈2 顆，已因送請內政部警政署刑事警察局
    鑑定時試射擊發而喪失效用，所遺留之彈頭及彈殼，非屬違
    禁物，自無從併予宣告沒收；又扣案在證人乙○○遭被告開
    槍射擊之現場所查扣之彈頭、彈殼各1 個，既經被告於該次
    開槍射擊用罄，即非違禁物，自不得併予宣告沒收。另扣案
    土造具金屬彈頭之子彈2 顆，經本院送請內政部警政署刑事
    警察局實際試射結果，認該2 顆子彈均無法擊發，認均不具
    殺傷力，即非違禁物，本院自不得併予宣告沒收。至被告於
    上揭事實欄「三」所載時地，雖持其所有之六角扳手行竊，
    足認該六角扳手為被告所有供竊盜犯罪使用之物，惟該六角
    扳手業經被告於94年12月2 日前往投案前即已丟棄滅失，此
    據被告陳明在卷，又未扣案，是以，為免執行困難，本院爰
    認該六角扳手無庸一併沒收，均附此敘明。
四、檢察官起訴書犯罪事實「二」雖認被告於94年11月中旬，在
    桃園縣桃園市桃園火車站附近，以2 萬元之代價向綽號「老
    芋頭」之不詳姓名年籍成年男子，購入扣案改造手槍1 支（
    含彈匣1 個，槍枝管制編號：0000000000號）時，係同時購
    入子彈20顆而隨身持有云云。按犯罪事實應依證據認定之，
    無證據不得認定犯罪事實。不能證明被告犯罪者，應諭知無
    罪之判決，刑事訴訟法第154 條第2 項、第301 條第1 項分
    別定有明文。又被告或共犯之自白，不得作為有罪判決之唯
    一證據，仍應調查其他必要之證據，以察其是否與事實相符
    ，同法第156 條第2 項亦有明文。查檢察官就被告所持有之
    子彈20顆之部分，除被告之自白外，依卷存之事證，並無其
    他證據可佐。而觀諸被告於94年12月2 日警詢中雖供稱：其
    向「芋頭」購買20顆子彈，警方於94年12月2 日下午5 時20
    分許，在其位於臺北市○○路○ 段96巷45之7 號2 樓內取出
    手槍1 支、彈匣1 個及子彈4 發，其他子彈都被其試射用完
    了等語，及於95年1 月4 日檢察官訊問中供稱：其於94年11
    月中旬，以2 萬元代價向綽號「老芋頭」之人購買1 支槍附
    有20顆子彈，其中有7 顆銅製彈頭，其餘均為塑膠彈頭等語
    ，嗣於本院審理中亦供稱：其於94年11月中旬與賣主約在桃
    園市火車站附近見面，其以2 萬元代價向對方購買扣案改造
    手槍1 支，有含彈匣及20發子彈…，其所購買之20顆子彈中
    ，有7 顆是銅製彈頭，其他13顆子彈是塑膠袋頭，是空包彈
    ，其都自己試射用掉了等語在卷，審酌扣案子彈4 顆均為土
    造金屬彈頭子彈（均經試射鑑驗用罄，其中2 顆可擊發，認
    具殺傷力，另2 顆無法擊發，認不具殺傷力），另被告對被
    害人己○○、乙○○先後射擊1 發子彈，致其等2 人分別受
    有上述傷害，及在桃園縣龜山鄉○○○街57巷9 弄附近工地
    前，朝某輛正在駛離之貨車後方射擊1 發子彈，而在該處遺
    留土造金屬彈殼2 個等情，業經本院認定如前，是以，被告
    所陳：其所持有之銅製彈頭子彈（按即卷附槍彈鑑定函所稱
    之「土造金屬彈頭」）為7 顆等語，應可採信。惟被告持有
    之7 顆土造金屬彈頭子彈中，僅其先後開槍擊發之3 顆子彈
    及經內政部警政署刑事警察局試射鑑定後可擊發之2 顆子彈
    ，足認具有殺傷力外，其餘2 顆子彈經送鑑試射結果，均無
    法擊發而不具殺傷力，另未扣案之塑膠彈頭子彈13顆業經被
    告自陳係屬空包彈，本案亦無積極證據證明該未扣案之13顆
    子彈亦具有殺傷力，是以，檢察官逕以被告自白其購入20顆
    子彈後即予持有等語，即認被告持有20顆子彈之部分，均係
    涉犯槍砲彈藥刀械管制條例第12條第4 項之未經許可持有子
    彈罪嫌云云，尚有誤會，故被告就其所購入扣除上開足認具
    有殺傷力之土造金屬彈頭子彈5 顆外之15顆子彈，即不構成
    持有子彈罪，惟被告係同時購入子彈20顆後予以持有之單純
    一罪行為，是以，本院就被告經起訴之持有具殺傷力之土造
    金屬彈頭子彈5 顆部分構成持有子彈罪外，其餘同時持有之
    子彈15顆，即不另為無罪之諭知，附此敘明。
據上論斷，應依刑事訴訟法第299 條第1 項前段、第300 條，槍
砲彈藥刀械管制條例第8 條第4 項、第12條第4 項，修正後刑法
第2 條第1 項前段、第42條第3 項前段，行為時刑法第271 條第
2 項、第1 項、第321 條第1 項第3 款，修正前刑法第11條前段
、第26條前段、第56條、第55條、第47條、第51條第5 款、第38
條第1 項第1 款，判決如主文。
本案經檢察官施宣旭到庭執行職務。
中    華    民    國    95    年    12    月    12    日
                  刑事第九庭  審判長法  官  何信慶
                                    法  官  蘇琬能
                                    法  官  胡芷瑜
上正本證明與原本無異。
如不服本判決，應於判決送達後10日內向本院提出上訴狀（應附
繕本），上訴於臺灣高等法院。
                                    書記官  李珈慧
中    華    民    國    95    年    12    月    14    日
論罪法條之依據：
槍砲彈藥刀械管制條例第8條
未經許可，製造、販賣或運輸鋼筆槍、瓦斯槍、麻醉槍、獵槍、
空氣槍或第4 條第1 項第1 款所定其他可發射金屬或子彈具有殺
傷力之各式槍砲者，處無期徒刑或5 年以上有期徒刑，併科新臺
幣1 千萬元以下罰金。
未經許可，轉讓、出租或出借前項所列槍枝者，處5 年以上有期
徒刑，併科新臺幣1 千萬元以下罰金。
意圖供自己或他人犯罪之用，而犯前二項之罪者，處無期徒刑或
 7 年以上有期徒刑，併科新臺幣 1 千萬元以下罰金。
未經許可，持有、寄藏或意圖販賣而陳列第 1 項所列槍枝者，處
3 年以上10年以下有期徒刑，併科新臺幣700 萬元以下罰金。
第 1 項至第 3 項之未遂犯罰之。
槍砲彈藥刀械管制條例第12條未經許可，製造、販賣或運輸子彈
者，處1 年以上7 年以下有期徒刑，併科新台幣500 萬元以下罰
金。
未經許可，轉讓、出租或出借子彈者，處6 月以上5 年以下有期
徒刑，併科新台幣300 萬元以下罰金。
意圖供自己或他人犯罪之用，而犯前二項之罪者，處3 年以上10
年以下有期徒刑，併科新台幣700 萬元以下罰金。
未經許可，持有、寄藏或意圖販賣而陳列子彈者，處5 年以下有
期徒刑，併科新台幣300 萬元以下罰金。
第 1 項至第 3 項之未遂犯罰之。
中華民國刑法第271 條(普通殺人罪)
殺人者，處死刑、無期徒刑或十年以上有期徒刑。
前項之未遂犯罰之。
預備犯第一項之罪者，處二年以下有期徒刑。
中華民國刑法第321 條（加重竊盜罪）
犯竊盜罪而有左列情形之一者，處6 月以上、5 年以下有期徒刑
：
一  於夜間侵入住宅或有人居住之建築物、船艦或隱匿其內而犯
    之者。
二  毀越門扇、牆垣或其他安全設備而犯之者。
三  攜帶兇器而犯之者。
四  結夥三人以上而犯之者。
五  乘火災、水災或其他災害之際而犯之者。
六  在車站或埠頭而犯之者。
前項之未遂犯罰之。


司法院資訊處製作；財團法人民間司法改革基金會備份。
